臺灣高等法院刑事裁定
110年度毒抗字第71號
抗  告  人 
即  被  告  徐松青
            
          
            （現於法務部○○○○○○○執行中）
上列抗告人因聲請觀察勒戒案件，不服臺灣桃園地方法院中華民
國109年12月17日裁定(109年度毒聲字第545號)，提起抗告，本
院裁定如下：
    主  文
抗告駁回。
    理  由
一、原裁定意旨略以：抗告人即被告甲○○（下稱抗告人）基於施
    用第二級毒品之犯意，於民國109年7月21日晚間7時許，在
    位於桃園市○○區○○街00巷00弄0號住處內，將第二級毒品甲
    基安非他命放置玻璃球內燒烤方式施用等情，業據抗告人於
    警、偵訊坦承不諱，且經採尿送驗結果，呈安非他命類陽性
    反應部分，有桃園市○○○○○○鎮○○○○○○○○○○○○○號對照表及臺
    灣檢驗科技股份有限公司出具之濫用藥物檢驗報告各1紙在
    卷可按，足認抗告人上開任意性自白與事實相符，其確有於
    前揭時、地施用第二級毒品之犯行堪以認定。認檢察官之聲
    請經核並無不合，依毒品危害防制條例第20條第3項、第1項
    ，觀察勒戒處分執行條例第3條第1項規定裁定被告入勒戒處
    所觀察、勒戒，其期間不得逾2月等語。
二、抗告意旨略以：抗告人於107、108年間，因施用第一級毒品
    經判處有期徒刑8月，施用第二級毒品經判處有期徒刑在監
    服刑中，本案因抗告人為通緝犯，經警方採尿送驗結果呈第
    二級毒品反應，但前案與本案間未超過2年，應不適用毒品
    危害防制條例第20條第1項觀察勒戒之規定，且抗告人目前
    因施用毒品在監服刑中，同樣施用毒品卻受不同裁處，顯有
    違誤，爰依法提出抗告等語。
三、按犯第10條之罪者，檢察官應聲請法院裁定，或少年法院（
    地方法院少年法庭）應先裁定，令被告或少年入勒戒處所觀
    察、勒戒，其期間不得逾2月；觀察、勒戒後，檢察官或少
    年法院（地方法院少年法庭）依據勒戒處所之陳報，認受觀
    察、勒戒人無繼續施用毒品傾向者，應即釋放，並為不起訴
    之處分或不付審理之裁定；認受觀察、勒戒人有繼續施用毒
    品傾向者，檢察官應聲請法院裁定或由少年法院（地方法院
    少年法庭）裁定令入戒治處所強制戒治，其期間為6個月以
    上，至無繼續強制戒治之必要為止。但最長不得逾1年。依
    前項規定為觀察、勒戒或強制戒治執行完畢釋放後，三年後
    再犯第十條之罪者，適用前二項之規定，毒品危害防制條例
    第20條第1項至第3項定有明文。又毒品危害防制條例第20條
    第3項、第23條第2項均於109年1月15日修正公布，並於同年
    7月15日生效施行，其中第20條第3項規定修正為「依前項規
    定為觀察、勒戒或強制戒治執行完畢釋放後，3年後再犯第1
    0條之罪者，適用前2項之規定」，第23條第2項規定修正為
    「觀察、勒戒或強制戒治執行完畢釋放後，3年內再犯第10
    條之罪者，檢察官或少年法院（地方法院少年法庭）應依法
    追訴或裁定交付審理」。而所謂「3年後再犯」係指施用毒
    品祇要距最近1次犯該罪經觀察、勒戒或強制戒治執行完畢
    後已逾3年，即應令觀察、勒戒，不因其間是否因另犯該罪
    經起訴、判刑或執行而受影響（最高法院109年度台上字第3
    260號判決意旨參照）。
四、經查：
（一）抗告人基於施用第二級毒品甲基安非他命之犯意，於109
      年7月21日晚間9時許，在上開住處內，施用第二級毒品甲
      基安非他命之事實，業據抗告人於警、偵訊中坦承不諱，
      並有列管人口基本資料查詢單、桃園市政府警察局平鎮分
      局勘察採證同意書、真實姓名與尿液、毒品編號對照表、
      檢體紀錄表、臺灣檢驗科技股份有限公司出具濫用藥物檢
      驗報告均在卷可稽，是抗告人上開施用第二級毒品之犯行
      堪予認定。
（二）又抗告人前於89年間因施用毒品違反毒品危害防制條例案
      件，經臺灣桃園地方法院以89年度毒聲字第7928號裁定送
      觀察、勒戒後，因認有繼續施用毒品傾向，由前開法院以
      90年毒聲字第3778號裁定入戒治處所施以強制戒治1年，
      因強制戒治期滿，由臺灣桃園地方檢察署檢察官以91年戒
      偵字第637號為不起訴處分等情，有本院被告前案紀錄表
      在卷可按（見本院卷第12至13頁反面）。本件係被告於前
      開觀察、勒戒、強制戒治執行完畢釋放3年後再次施用毒
      品，依前揭說明，自應依修正後毒品危害防制條例第20條
      第3項規定，再予適用觀察、勒戒或強制戒治之機會。
（三）抗告意旨雖謂其本件施用毒品時間為109年7月21日，距上
      次施用時間107年、108年間，並未逾3年，應不適用毒品
      危害防制條例第20條第1項、第3項規定入觀察勒戒處所觀
      察勒戒云云。惟修正毒品危害防制條例第20條第3項係規
      定：「依前項規定為觀察、勒戒或強制戒治執行完畢釋放
      後，3年後再犯第10條之罪者，適用前2項之規定」，毒品
      危害防制條例第23條第2項規定修正為：「觀察、勒戒或
      強制戒治執行完畢釋放後，3年內再犯第10條之罪者，檢
      察官或少年法院（地方法院少年法庭）應依法追訴或裁定
      交付審理」。而所謂「3年後再犯」係指施用毒品祇要距
      最近1次犯該罪經觀察、勒戒或強制戒治執行完畢後已逾3
      年，即應令觀察、勒戒，不因其間是否因另犯該罪經起訴
      、判刑或執行而受影響；抗告人本件施用甲基安非他命行
      為，距其上次觀察、勒戒執行完畢後確已逾3年，自應令
      觀察、勒戒，抗告人認其本件犯行距其上次施用毒品時間
      未逾3年，而不應令觀察、勒戒，顯係對上述新修正毒品
      危害防制條例之規定有所誤解，並不足採。
五、綜上所述，原審因認檢察官之聲請為正當，而依毒品危害防
    制條例第20條第3項、第1項，裁定抗告人施用第二級毒品，
    入勒戒處所觀察、勒戒，其期間不得逾2月。經核並無不合
    ，抗告人仍執前詞提起抗告，而指摘原裁定不當，為無理由
    ，應予駁回。
六、據上論結，應依刑事訴訟法第412條，裁定如主文。
中　　華　　民　　國　　110 　年　　2 　　月　　17　　日
                  刑事第十四庭  審判長法　官  黃斯偉
                                      法  官  許泰誠
                                      法  官  程克琳
以上正本證明與原本無異。
不得再抗告。
　　　　　　　　　　　　　　　　　　　書記官  劉靜慧
中　　華　　民　　國　　110 　年　　2 　　月　　18　　日